【裁判字號】    98,易,1773
【裁判日期】    990210
【裁判案由】    詐欺
【裁判全文】
臺灣臺北地方法院刑事判決              98年度易字第1773號
公  訴  人  臺灣臺北地方法院檢察署檢察官
被      告  丁○○
            乙○○
            甲○○
上列被告因詐欺案件，經檢察官提起公訴（98年度偵續一字第54
號），本院判決如下：
    主  文
丁○○連續意圖為自己不法之所有，以詐術使人將本人之物交付
，處有期徒刑壹年陸月，減為有期徒刑玖月。
乙○○幫助意圖為自己不法之所有，以詐術使人將本人之物交付
，處有期徒刑陸月，如易科罰金以銀元參佰元即新臺幣玖佰元折
算壹日；減為有期徒參月，如易科罰金以銀元參佰元即新臺幣玖
佰元折算壹日。
甲○○幫助意圖為自己不法之所有，以詐術使人將本人之物交付
，累犯，處有期徒刑柒月；減為有期徒刑參月又拾伍日，如易科
罰金以銀元參佰元即新臺幣玖佰元折算壹日。
    事  實
一、丁○○因自松江實業股份有限公司（設於臺北市○○區○○
    路12巷33號，以下稱松江公司）離職後，另從事牙科材料銷
    售工作，而向松江公司進貨售予各技工所等對象，並與松江
    公司約定採月結方式，如以票據付款，票期不得超過3月。
    雙方往來之初，丁○○多以小額訂貨方式與松江公司交易，
    並依約結算付款，至94年間起，雖開始提高進貨金額，並有
    遲延付款，然尚能陸續結算、付款，惟至94年10月底，丁○○業已積欠松江公司貨款約新臺幣（以下同）0000000元未
    能給付，且無還款來源，亦不具付款能力與意願，詎其為取
    得後續材料轉手獲利，竟萌生意圖為自己不法所有之概括犯
    意，連續藉口客戶需求量增大，自94年11月1日間起至95年1
    月25日間止，向松江公司誆稱訂貨，並為取信於松江公司，
    除於94年11月18日支付現金36000元外，另透過不詳管道取
    得如附表壹所示無兌現可能之空頭支票（即俗稱之芭樂票）
    ，佯稱為與客戶交易所取得之支票，先後於94年11月22日交
    付如附表壹編號一至三所示支票、94年12月31日交付如附表
    壹編號四、五所示支票、94年12月底至95年1月初間某日交
    付如附表壹編號六所示之支票，使松江公司誤信丁○○確有
    交易付款真意，分別交付牙科材料予丁○○（交付時間及材
    料價格如附表貳所示）。
二、緣甲○○前曾犯毒品危害防制條例等案件，並因施用第二級
    毒品罪，於92年5月8日經臺灣板橋地方法院以92年度簡字第
    55 5號判處有期徒刑6月，如易科罰金以銀元300元計算一日
    ，92年6月5日確定，93年7月8日縮刑期滿執行完畢，詎其仍
    不知悔改，與乙○○均明知支票具有代替現金交易及轉讓流
    通之性質，而渠等毫無資力，所簽發之支票亦無兌現可能性
    ，為俗稱「芭樂票」之空頭支票，若第三人持此支票向他人
    調現或資為付款工具，將致使他人誤信該支票係合法管道取
    得，誤信有兌現可能，而為財物之給付或為勞務之提供，來
    日支票不獲兌現將受有損害，竟仍分別基於幫助詐欺之犯意
    ：(一)乙○○於94年6月22日，以「富締企業有限公司」名義
    ，於94年6月22日在臺中市○○路○段5號新光銀行公益簡易
    型分行申請開立支票帳戶；(二)甲○○於94年5月19日，在臺
    北縣中和市○○路35號中和地區農會申請開立支票帳。彼二
    人於領取空白支票後，即連同印鑑章等相關資料分別交付予
    自稱「阿不拉」之成年男子(真實姓名年籍不詳)，再由該成
    年男子透過不詳管道交付如附表壹所示支票予丁○○，以幫
    助丁○○得以用為貨款名義，向松江公司詐得如附表貳所示
    之牙科材料。
三、案經松江公司訴由臺北市政府警察局中山分局報請臺灣臺北
    地方法院檢察署檢察官偵查起訴。
    理  由
一、證據能力部分：按被告以外之人於審判外之陳述，雖不符刑
    事訴訟法第159條之1至第159條之4規定，而經當事人於審判
    程序同意作為證據，法院審酌該言詞陳述或書面陳述作成時
    之情況，認為適當者，亦得為證據；當事人、代理人或辯護
    人於法院調查證據時，知有刑事訴訟法第159條第1項不得為
    證據之情形，而未於言詞辯論終結前聲明異議者，視為有前
    項之同意，刑事訴訟法第159條之1、159條之5第1、2項分別
    定有明文。本判決下列所引用之被告以外之人於審判外之陳
    述，檢察官及被告於言詞辯論終結前均未聲明異議，本院審
    酌各該證據資料製作、取得時之情況，亦無違法不當及證明
    力明顯過低之瑕疵，以之作為證據核屬適當，故揆諸前開規
    定，認為有證據能力，合先敘明。
二、犯罪事實之認定：
    (一)被告丁○○部分：
      (1)訊據被告丁○○固供承向松江公司購得如附表貳所示之
        牙科材料，並給付如附表壹所示支票充作貨款，惟各該
        支票嗣經提示退票，未能兌現等事實；然否認有何詐欺
        意圖，辯稱其有交易之付款真意，前開支票亦係由購買
        牙科材料之「林炯明」所交付，給付時不知未能付款，
        事後亦無法覓得「林炯明」云云。
      (2)經查：
        1.被告丁○○原為松江公司員工，嗣於離職後從事牙科
          材料銷售工作，而向松江公司進貨售予技工所等對象
          ，其間自94年11月1日至95年1月25日連續簽收松江公
          司所交付，如附表貳所示之牙科材科之事實，業據證
          人即松江公司牙科部協理戊○○指證明確（見本院98
          年12月21日審判筆錄），並有自94年8月至95年1月間
          之統一發票（見本院卷第205至242頁）、及經被告劉
          正偉簽收之送貨單（見95年度偵字第13709號卷第20
          至46頁）等件附卷可稽，訊之被告丁○○亦供承訂購
          簽收各該牙科材料在卷，核與告訴人指訴之訂貨情節
          相符，堪予認定。
        2.被告丁○○於94年10月底，共累計積欠松江公司貨款
          約新臺幣（以下同）0000000元，且訂購之齒粉數量
          亦高於松江公司所估計之一般消耗量，戊○○乃對其
          提出質疑。惟被告丁○○除諉稱其銷貨收款需要時間
          外，並交付如附表壹所示支票，佯稱為其下游廠商所
          交付之貨款支票，使松江公司誤信為真正，因而繼續
          交付如附表貳所示之牙料材料，亦經證人戊○○結證
          在卷，並有被告丁○○所交付如附表壹所示各該支票
          及退票理由單在卷可憑（見95年度他字第3606號卷第
          8至13頁），核與被告丁○○供承「（交付附表壹所
          示支票之時間）大約94年10月、11月左右，交付第一
          張。應該交付到12月左右」（見96年度偵緝字第1392
          號卷第12頁）、「關於最後一張所交付之支票的時間
          ，應該是在94年12月間或95年1月初，因為跳票之後
          就沒有再交付過支票給松江公司，所以我確定最後交
          付的日期與給付金的日期不同，不是在95年1月27日
          ，而且交票以後我還有再進貨，之後才發生跳票的事
          情」、「印象中交付最後一張支票的時間距離松江公
          司支票退票的時間相隔至少半個月以上，這段過程中
          還有陸續出貨」等情相符（見本院99年1月29日審判
          筆錄第11、12頁），足證松江公司於被告丁○○提高
          交易數量並積欠貨款後，係因被告佯稱向客戶收款費
          時並交付附表壹所示支票，佯稱為其交易所得，始相
          件被告丁○○確有交易付款之真意與能力，而連續交
          付如附表貳所示之牙科材料，此與渠等先前業已完成
          付款之交易記錄及信用無涉。至於被告丁○○所簽收
          之前開送貨單價格，乃各該牙科材料之定價而非售價
          ，彼等之約定售價應為定價折扣後之統一發票價格，
          此據告訴人具狀陳明在卷，並經證人戊○○指證綦詳
          ，且為被告所是認，故本件合計被告丁○○所詐得之
          牙科材料總價應為0000000元。公訴人以告訴人於95
          年3月16日因本案告訴所整理之94、95年度「銷貨金
          額及收款明細」表之記載，認被告丁○○係於94年11
          月、94年12月及95年1月各詐得0000000元、0000000
          元、0000000元，合計共0000000元之牙科材料，惟該
          明細表乃屬告訴人事後整理之資料，且與附表貳各該
          送貨單及統一發票記載之交貨時間及金額不符，故本
          件仍應以送貨單及統一發票之記載為準（詳附表貳）
          ，公訴人逕引告訴人明細表之記載認定被告丁○○所
          詐得財物之價格，容有未洽，併此敘明。
        3.附表壹所示支票，乃由同案被告乙○○（富締公司登
          記負責人）、丙○○及甲○○申請，交予綽號「阿不
          拉」之成年男子使用，渠等並無承擔該票據債務之主
          觀意願與客觀能力，業據彼等供明在卷，並有前述支
          票、退票理由單及富締公司查詢資料（見95年度他字
          第3606號偵查卷第23頁）、富締公司與其負責人即被
          告乙○○之票據信用查覆資料（見同前偵查卷第27、
          28頁）、被告丙○○及明環實業有限公司票據信用查
          覆資料（見同前偵查卷第29、30頁）、被告甲○○及
          仩聯企業有限公司與至洲企業有限公司票據信用查覆
          資料（見同前偵查卷第31至33頁），是各該支票顯不
          具有支付可能甚明。被告丁○○雖辯稱前述支票為其
          客戶「林炯明」所交付之貨款，伊不知來源有異，亦
          不知無法兌現云云。然核被告丁○○既稱其交易對象
          為位於臺北市○○○路之「永銘材料行」，並以月結
          方式，憑林炯明簽收之估價單（出貨單）連同統計表
          向其請款（見95年度偵字第13709 號偵查卷第52、53
          頁），並於偵訊時供稱與林炯明交易時間為「一年多
          不到兩年」等語（見96年度偵緝字第19 32號卷第12
          頁），衡情當具有相當之交易紀錄及信任，斷無不知
          對方營業處所之可能。況以被告丁○○自承林炯明為
          其主要交易客戶（見同前偵查卷第6頁），就營業額
          而言，有八成都是出貨給林炯明云云（見本院98年12
          月21日審判筆錄第18頁），僅以被告丁○○所持有業
          經退票之票面總額亦高達0000000元（含經被告劉正
          偉配偶提示之335000元支票在內，詳如後述），對照
          被告向松江公司之進貨數量，與其所提其他交易對象
          技工所負責人即證人林志南、洪任祥、黃景祥、劉鴻
          輝所述少量現金交易之情形（見96年度偵緝字第1932
          號卷第23至24頁），除付款方式與其他正常交易之客
          戶不同以外，交易金額更明顯高於其他技工所等客戶
          ，而被告丁○○竟稱都是親自送貨到重慶北路的加油
          站（見本院98年12月21日審判筆錄第18頁），故無法
          確認對方之營業處所所在地云云，實與常情有違。遑
          論被告丁○○所指之「永銘（或永明）牙科材料行」
          與「林炯明」，均經查無任何商號登記或相符之戶籍
          資料，有臺北市商業管理處函等件可憑（見95年度偵
          字第13709號偵查卷第65至70頁），被告丁○○復未
          能提出其與「林炯明」間之對帳、簽收紀錄或交易證
          明，即如附表壹所示支票，亦無「林炯明」之背書或
          其他經手跡證可資認定，在在與一般交易期間長逾一
          年，且總額高達數百萬元之交易常情不符，被告劉正
          偉空言辯稱其因與「林炯明」之交易而取得附表壹所
          示空頭支票云云，顯難採信。被告丁○○以經由不明
          管道取得之來源不明支票，持交松江公司，顯可預見
          並無兌現可能。至於被告丁○○雖由配偶蕭燕玉之帳
          戶提示以甲○○為發票人之面額335000元支票一紙（
          支票號碼DX0000000）而遭退票，惟其提示日期（95
          年3月15日）遠在被告丁○○因松江公司通知退票而
          交付300000元（95年1月27日）之後，顯難以此事後
          之舉作然有利被告丁○○之認定。
        綜上，被告丁○○於不具支付能力，而無交易付款真意
        之情形下，仍佯稱訂貨，以附表壹所示不具付款可能之
        空頭支票，取得松江公司信任，而交付如附表貳所示之
        物，其具有詐欺之不法所有意圖甚明。本件被告丁○○
        部分事證明確，犯行洵堪認定。
    (二)被告乙○○、甲○○部分：被告乙○○、甲○○分別開立
      富締公司及被告甲○○個人之支票帳戶，並領取支票交他
      人使用之幫助行為，業據被告乙○○、甲○○二人供承在
      卷，並有如附表壹編號一、二、三、六之支票及退票理由
      單、富締公司基本資料查詢單、富締公司及被告乙○○之
      票據信用資料查覆單、被告甲○○票據信用資料查覆單及
      中和地區農會97年10月27日函及檢附資料（見97年度偵續
      字第231號卷第61至72頁）、臺灣新光商業銀行股份有限
      公司97年10月24日函及附件（見同前偵續字卷第73至97頁
      ）等件附卷可稽。又前述附表壹編號一至三之富締公司支
      票及編號六之被告甲○○支票，經被告丁○○用以向松江
      公詐得牙科材料之事實，亦如前項「(一)被告丁○○部分」
      所述。是被告乙○○、甲○○二人未參與實施詐欺取財之
      犯罪行為，而提供支票使被告丁○○便於遂行其犯罪行為
      ，核屬提供助力之幫助行為，亦堪認定。
三、查被告行為後，刑法於94年2月2日修正公布，95年7月1日施
    行，其中刑法第2條係規範行為後法律變更所生新舊法律比
    較適用之準據法，因屬適用法律之準據法，本身尚無比較新
    舊法之問題，應逕適用裁判時即修正後刑法第2條規定以決
    定適用之刑罰法律，先予敘明。再者：
    (一)罰金刑部分，刑法分則編各罪所定罰金刑之貨幣單位原為
      銀元，修正前刑法第33條第5款規定：「罰金：1元（銀元
      ）以上。」，而依罰金罰鍰提高標準條例規定，就72年6
      月26日前修正之刑法部分條文罰金數額提高2至10倍，其
      後修正者則不提高倍數，並依現行法規所定貨幣單位折算
      新臺幣條例規定，以銀元1元折算新臺幣3元；修正後刑法
      第33條第5款規定：「罰金：新臺幣1000元以上，以百元
      計算之。」，刑法第33條第5款所定罰金貨幣單位經修正
      為新臺幣後，刑法分則各罪所定罰金刑之貨幣單位亦應配
      合修正為新臺幣，為使刑法分則編各罪所定罰金之最高數
      額與刑法修正前趨於一致，乃增訂刑法施行法第1條之1：
      「中華民國94年1月7日刑法修正施行後，刑法分則編所定
      罰金之貨幣單位為新臺幣。94年1月7日刑法修正時，刑法
      分則編未修正之條文定有罰金者，自94年1月7日刑法修正
      施行後，就其所定數額提高為30倍。但72年6月26日至94
      年1月7日新增或修正之條文，就其所定數額提高為3倍。
      」；從而，刑法分則編各罪所定罰金刑之最高數額，於上
      開規定修正後並無不同，惟修正後刑法第33條第5款所定
      罰金刑最低數額，較之修正前提高，自以修正前刑法第33
      條第5款規定有利於被告。
    (二)修正前刑法第68條規定「拘役或罰金加減者，僅加減其最
      高度」，現行刑法第67條則規定「有期徒刑或罰金加減者
      ，其最高度及最低度同加減之」，並刪除修正前同法第68
      條有關罰金刑加減之規定，是亦以修正前之規定較有利於
      被告。
    (三)原刑法第56條連續犯之規定業經刪除，是就原屬連續犯之
      數個犯罪行為，依新法應數罪併罰，比較修正前之規定，
      可依裁判上一罪論處，以修正前刑法第56條之規定有利於
      被告。
    綜上，本件經綜合觀察全部罪刑比較之結果，依修正後刑法
    第2條第1項前段規定，應適用修正前之規定。又修正前刑法
    第30條規定：「幫助他人實行犯罪行為者，為幫助犯。雖他
    人不知幫助之情者，亦同。幫助犯之處罰，得按正犯之刑減
    輕之。」，而修正後之刑法第30條則規定：「幫助他人犯罪
    者，為從犯。雖他人不知幫助之情者，亦同。從犯之處罰，
    得按正犯之刑減輕之。」，觀諸修正前後幫助犯之規定，僅
    有文字之修正，無關成立幫助犯內容之實質之變更，非屬科
    刑規範事項之變更，自非法律之變更，應逕行適用修正後之
    規定。另刑法第47條第1項關於累犯之規定，係將所犯之後
    罪無論係故意或過失再犯，均得成立累犯；修正限縮為再犯
    之罪以故意犯為限，始成立之，其雖非法理之明文化及純文
    字修正，而屬法律變更，惟就本件被告甲○○而言，無論依
    修正前或修正後第47條規定，均構成累犯，即無有利或不利
    之情形，參諸最高法院97年4 月22日97年度第2次刑事庭會
    議決議意旨，無庸為新舊法之比較（最高法院98年台上字第
    1316號判決意旨參照），併此敘明。
四、核被告丁○○所為係犯刑法第339條第1項之詐欺取財罪；其
    先後多次詐得如附表貳所示之物，時間緊接且手法及構成要
    件相同，顯係基於概括犯意反覆為之，應依修正前刑法第56
    條連續犯之規定論以一罪，並依法加重其刑。被告乙○○、
    甲○○交付彼等申請之支票，對正犯即被告丁○○之詐欺犯
    行資以助力，而未參與詐欺取財犯行之實行，為幫助犯，各
    應依刑法第30條第2項規定減輕其刑。又被告甲○○前曾犯
    毒品危害防制條例等案件，並因施用第二級毒品罪，於92
    年5月8日經臺灣板橋地方法院以92年度簡字第55 5號判處有
    期徒刑6月，如易科罰金以銀元300元計算一日，92年6月5日
    確定，93年7月8日縮刑期滿執行完畢，有臺灣高等法院被告
    前案紀錄表之記載可憑，其於該案執行完畢後五年內，故意
    再犯本件之罪，為累犯，應依法加重其刑，並與前開減輕事
    由先加後減之。爰分別審酌被告等素行及渠等犯罪動機、目
    的，及被害丁○○先後向松江公司詐得0000000元之牙科材
    料，復於犯後否認不法，被告乙○○、甲○○則因一時失慮
    ，申請支票交他人為不法使用，犯後業已供承錯誤等一切情
    狀，各量處如主文所示之刑。又被告三人之犯罪時間均在96
    年4月24日以前，且無中華民國九十六年罪犯減刑條例所定
    不予減刑之情形，均依同條例第2條第1項第3款規定予以減
    刑。末按，修正前刑法第41條第1項前段規定：「犯最重本
    刑為五年以下有期徒刑以下之刑之罪，而受六個月以下有期
    徒刑或拘役之宣告，因身體、教育、職業、家庭之關係或其
    他正當事由，執行顯有困難者，得以1元以上3元以下折算1
    日，易科罰金。」，而被告行為時之易科罰金折算標準，依
    95年7月1日修正條文施行前罰金罰鍰提高標準條例第2條前
    段之規定（該條業經總統於95年5月17日公布刪除，並自95
    年7月1日失效），就其原定數額提高為100倍折算1日，則依
    被告等行為時之易科罰金折算標準，應以銀元100元至300
    元折算1日，經折算為新臺幣後，係以新臺幣300元至900元
    折算1日；惟修正後之刑法第41條第1項前段則規定：「犯最
    重本刑為5年以下有期徒刑以下之刑之罪，而受6個月以下有
    期徒刑或拘役之宣告者，得以新臺幣1000元、2000元或300
    0元折算1日，易科罰金。」，比較修正前後之易科罰金折算
    標準，以適用修正前刑法第41條第1項前段及修正前罰金罰
    鍰提高標準條例第2條之規定較有利於被告，是被告乙○○
    及甲○○依刑法第2條第1項前段規定，並諭知易科罰金之折
    算標準。
據上論斷，應依刑事訴訟法第299條第1項前段，刑法第2條第1項
前段、第30條、第339條第1項，修正前刑法第56條、第41條第1
項前段，刑法施行法第1條之1，修正前罰金罰鍰提高滿標準條例
第2條，中華民國九十六年罪犯減刑條例第2條第1項第3款、第7
條、第9條，現行法規所定貨幣單位折算新臺幣條例第2條，判決
如主文。
本案經檢察官李濠松到庭執行職務
中    華    民    國    99    年    2    月    10    日
                刑事第十一庭  審判長法  官  劉方慈
                                    法  官  黃紹紘
                                    法  官  顧正德
上正本證明與原本無異。
如不服本判決應於收受送達後10日內向本院提出上訴書狀，並應
敘述具體理由；其未敘述上訴理由者，應於上訴期間屆滿後20日
內向本院補提理由書（均須按他造當事人之人數附繕本）「切勿
逕送上級法院」。告訴人或被害人如對於本判決不服者，應具備
理由請求檢察官上訴，其上訴期間之計算係以檢察官收受判決正
本之日期為準。
                                    書記官  林妙穗
中    華    民    國    99    年    2    月    10    日
附表壹：
┌──┬──────┬─────┬────┬────┬─────┐
│編表│  發票日    │ 金 額    │支票號碼│發票人  │ 付款銀行 │
├──┼──────┼─────┼────┼────┼─────┤
│ 一 │95年1月23日 │614000元  │0000000 │富締企業│新光銀行公│
├──┼──────┼─────┼────┤有限公司│益簡易型分│
│ 二 │95年1月26日 │532600元  │0000000 │～負責人│行        │
├──┼──────┼─────┼────┤：乙○○│          │
│ 三 │95年1月30日 │425300元  │0000000 │        │          │
├──┼──────┼─────┼────┼────┼─────┤
│ 四 │95年2月28日 │650000元  │0000000 │丙○○  │華南銀行蘆│
├──┼──────┼─────┼────┤        │洲分行    │
│ 五 │95年2月28日 │700000元  │0000000 │        │          │
├──┼──────┼─────┼────┼────┼─────┤
│ 六 │95年3月15日 │0000000元 │0000000 │甲○○  │中和農會民│
│    │            │          │        │        │享分部    │
└──┴──────┴─────┴────┴────┴─────┘
附表貳：
┌──┬──────────┬──────┬──────────┐
│編號│簽收（詐欺得手）時間│送貨單之定價│ 發票日期及約定售價 │
├──┼──────────┼──────┼──────────┤
│ 一 │94年11月1日         │80300元     │(一)日期：94年11月1日 │
├──┼──────────┼──────┤  金額：77655元     │
│ 二 │94年11月8日         │115050元    │(二)日期：94年11月7日 │
├──┼──────────┼──────┤  金額：6000元      │
│ 三 │94年11月10日        │125750元    │(三)日期：94年11月7日 │
├──┼──────────┼──────┤  金額：105395元    │
│ 四 │94年11月16日        │(一)224500元  │(四)日期：94年11月10日│
│    │（接續簽收2筆材料） │(二)6000元    │  金額：121520元    │
├──┼──────────┼──────┤(五)日期：94年11月11日│
│ 五 │94年11月18日        │81750元     │  金額：36000元     │
├──┼──────────┼──────┤(六)日期：94年11月14日│
│ 六 │94年11月21日        │201000元    │  金額：216860元    │
├──┼──────────┼──────┤(七)日期：94年11月14日│
│ 七 │94年11月28日        │(一)13000元   │  金額：6000元      │
│    │（接續簽收2筆材料） │(二)289000元  │(八)日期：94年11月16日│
├──┼──────────┼──────┤  金額：4780元      │
│ 八 │94年12月1日         │152500元    │(九)日期：94年11月18日│
├──┼──────────┼──────┤  金額：273540元    │
│ 九 │94年12月6日         │115000元    │(十)日期：94年11月28日│
├──┼──────────┼──────┤  金額：292930元    │
│ 十 │94年12月8日         │83000元     │(十一)日期：94年12月7日 │
├──┼──────────┼──────┤  金額：253650元    │
│十一│94年12月12日        │185000元    │(十二)日期：94年12月7日 │
├──┼──────────┼──────┤  金額：6000元      │
│十二│94年12月15日        │124500元    │(十三)日期：94年12月9日 │
├──┼──────────┼──────┤  金額：80500元     │
│十三│94年12月19日        │193000元    │(十四)日期：94年12月12日│
├──┼──────────┼──────┤  金額：179450元    │
│十四│94年12月21日        │231250元    │(十五)日期：94年12月15日│
├──┼──────────┼──────┤  金額：120760元    │
│十五│94年12月23日        │85000元     │(十六)日期：94年12月20日│
├──┼──────────┼──────┤  金額：187200元    │
│十六│94年12月26日        │200500元    │(十七)日期：94年12月23日│
├──┼──────────┼──────┤  金額：224285元    │
│十七│94年12月27日        │22500元     │(十八)日期：94年12月28日│
├──┼──────────┼──────┤  金額：298720元    │
│十八│94年12月29日        │116000元    │(十九)日期：95年1月2日  │
├──┼──────────┼──────┤  金額：24000元     │
│十九│95年1月3日          │212000元    │(二十)日期：95年12月2日 │
├──┼──────────┼──────┤  金額：550650元    │
│二十│95年1月5日          │(一)15000元   │日期：95年1月10日 │
│    │（接續簽收2筆材料） │(二)249000元  │  金額：16950元     │
├──┼──────────┼──────┤日期：95年1月10日 │
│二一│95年1月10日         │(一)18000元   │  金額：137490元    │
│    │（接續簽收2筆材料） │(二)244300元  │日期：95年1月11日 │
├──┼──────────┼──────┤  金額：6000元      │
│二二│95年1月12日         │150400元    │日期：95年1月11日 │
├──┼──────────┼──────┤  金額：139850元    │
│二三│95年1月17日         │234350元    │日期：95年1月16日 │
├──┼──────────┼──────┤  金額：225960元    │
│二四│95年1月20日         │(一)16000元   │日期：95年1月18日 │
│    │（接續簽收2筆材料） │(二)50000元   │  金額：6000元      │
├──┼──────────┼──────┤日期：95年1月18日 │
│二五│95年1月23日         │50150元     │  金額：57950元     │
├──┼──────────┼──────┤日期：95年1月20日 │
│二六│95年1月25日         │269000元    │  金額：48500元     │
│    │                    │            │日期：95年1月25日 │
│    │                    │            │  金額：260550元    │
├──┴──────────┴──────┼──────────┤
│以上合計：0000000元                     │以上合計：0000000元 │
└────────────────────┴──────────┘
附錄論罪法條：
中華民國刑法第339條
（普通詐欺罪）
意圖為自己或第三人不法之所有，以詐術使人將本人或第三人之
物交付者，處 5 年以下有期徒刑、拘役或科或併科 1 千元以下
罰金。
以前項方法得財產上不法之利益或使第三人得之者，亦同。
前二項之未遂犯罰之。

司法院資訊處製作；財團法人民間司法改革基金會備份。
